臺灣臺中地方法院刑事判決　　　　　　　94年度訴字第2435號
公　訴　人　臺灣臺中地方法院檢察署檢察官
被　　　告　甲○○
　　　　　　　　　　　號
指定辯護人　張庭禎律師
上列被告因違反槍砲彈藥刀械管制條例案件，經檢察官提起公訴
（94年度偵字第11465號），本院判決如下：
    主    文
甲○○未經許可，寄藏可發射子彈具有殺傷力之改造手槍，處有
期徒刑參年肆月，併科罰金新台幣拾萬元，罰金如易服勞役，以
新台幣玖佰元即銀元參佰元折算壹日。
扣案之仿ＢＥＲＥＴＴＡ廠八四型半自動手槍製造之金屬玩具手
槍換裝土造金屬槍管而成之改造手槍壹枝（槍枝管制編號第00
00000000號、含彈匣壹個）及均係土造而具直徑約八點
六ＭＭ土造金屬彈頭之改造子彈肆顆，均沒收。
    犯罪事實
一、甲○○明知明知具有殺傷力之槍枝、子彈均為政府明文公告
　　管制，屬於未經許可不得無故寄藏、持有之物，竟於民國93
　　年1月間，在台北縣三芝鄉古庄村，受友人郭玉明（後於93
　　年4月10日死亡）委託，代為保管可發射子彈具有殺傷力之
    仿ＢＥＲＥＴＴＡ廠八四型半自動手槍製造之金屬玩具手槍
    換裝土造金屬槍管而成之改造手槍ㄧ枝（槍枝管制編號第0
    000000000號、含彈匣ㄧ個）及均係土造而具直徑
    約八點六ＭＭ土造金屬彈頭之改造子彈六顆，並以牛皮紙袋
    及塑膠袋包覆，藏放在古庄村某處地下。直至94年5月3日，
    甲○○再取出該槍、彈，且置放在K5-2876號自用小客車內
    ，嗣於94年5月6日凌晨3時20分許，駕駛該車行經國道一號
    公路165公里北向處（台中縣后里鄉境內）時，因超速違規
    為警盤查，並扣得上開改造手槍一枝、改造子彈六顆。
二、案經內政部警政署國道公路警察局第三警察隊報請台灣台中
    地方法院檢察署檢察官偵查起訴。
    理    由
一、訊據被告甲○○對於上開犯罪事實供認不諱，而上開扣案之
    槍枝一枝及子彈六顆經送內政部警政署刑事警察局鑑定之結
    果，認為係由仿ＢＥＲＥＴＴＡ廠八四型半自動手槍製造之
    金屬玩具手槍換裝土造金屬槍管而成，機械性能良好，可擊
    發子彈，具殺傷力之改造手槍（槍枝管制編號第00000
    00000號、含彈匣ㄧ個）及均係土造而具直徑約八點六
    ＭＭ土造金屬彈頭之土造子彈，經採樣二顆試射，均可擊發
    ，認均具殺傷力，此有該局九十四年六月六日刑鑑字第０九
    四００七七八三二號鑑驗通知書在卷可稽，足見被告之自白
    ，核與事實相符。本案事證明確，被告上開犯行，洵堪認定
    。
二、按未經許可寄藏、持有槍砲、彈藥等罪，其寄藏、持有之繼
    續，為行為之繼續，並非狀態之繼續，故一經寄藏、持有，
    其犯罪即告成立，但其完結，須繼續至寄藏、持有行為終了
    時為止，有最高法院八十八年度台抗字第一六八號裁定可資
    參照，則被告上開寄藏槍、彈之行為既係於九十四年五月六
    日始行終了，自應適用九十四年一月二十六日修正公布之槍
    砲彈藥刀械管制條例，先予敘明。是核被告所為，係犯槍砲
    彈藥刀械管制條例第八條第四項之未經許可，寄藏可發射子
    彈具有殺傷力之改造手槍罪及同條例第十二條第四項之未經
    許可，寄藏子彈罪。又被告寄藏上開改造手槍一枝及改造子
    彈六顆之行為，當然均包含持有性質，故其持有行為應為寄
    藏行為所吸收，均不另論罪。被告以一寄藏行為觸犯前開二
    罪，為想像競合犯，應從一重之未經許可寄藏可發射子彈具
    有殺傷力之手槍罪處斷。爰審酌被告寄藏可發射子彈，具殺
    傷力之改造手槍一枝與具殺傷力之改造子彈六顆等物，對社
    會治安有重大危害，寄藏時間雖長，惟均未持上開槍、彈犯
    案，犯罪後自始均供承犯罪，業已知所悔悟之態度等情狀，
    量處如主文所示之刑，並諭知罰金易服勞役之折算標準。至
    扣案認係由仿ＢＥＲＥＴＴＡ廠八四型半自動手槍製造之金
    屬玩具手槍換裝土造金屬槍管而成之改造手槍ㄧ枝（槍枝管
    制編號第0000000000號、含彈匣一個）及均係土
    造而具直徑約八點六ＭＭ土造金屬彈頭之改造子彈四顆（扣
    案子彈原為六顆，其中二顆經於鑑定時試射完畢，故失其違
    禁物之性質），均係違禁物，爰依刑法第三十八條第一項第
    一款之規定，均宣告沒收。
據上論斷，應依刑事訴訟法第二百九十九條第一項前段，槍砲彈
藥刀械管制條例第八條第四項、第十二條第四項、刑法第十一條
前段、第五十五條、第四十二條第二項、第三十八條第一項第一
款，罰金罰鍰提高標準條例第二條，判決如主文。
中　　華　　民　　國　　94　　年　　 11　　月　　8　　日
                  臺灣臺中地方法院刑事第十五庭
                      審判長法　官  張智雄
                      　　　法　官　黃松竹
                      　　　法　官　林念祖
上為正本係照原本作成
如不服本判決，應於送達後十日內向本院提出上訴狀（須附繕本
），上訴於台灣高等法院台中分院。
                            書記官  樓希英
中　　華　　民　　國　　94　　年　　11　　月  　24　　日
附錄論罪科刑法條
槍砲彈藥刀械管制條例第八條
未經許可，製造、販賣或運輸鋼筆槍、瓦斯槍、麻醉槍、獵槍、
空氣槍或第四條第一項第一款所定其他可發射金屬或子彈具有殺
傷力之各式槍砲者，處無期徒刑或五年以上有期徒刑，併科新臺
幣一千萬元以下罰金。
未經許可，轉讓、出租或出借前項所列槍枝者，處五年以上有期
徒刑，併科新臺幣一千萬元以下罰金。
意圖供自己或他人犯罪之用，而犯前二項之罪者，處無期徒刑或
七年以上有期徒刑，併科新臺幣一千萬元以下罰金。
未經許可，持有、寄藏或意圖販賣而陳列第一項所列槍枝者，處
三年以上十年以下有期徒刑，併科新臺幣七百萬元以下罰金。
第一項至第三項之未遂犯罰之。
槍砲彈藥刀械管制條例第十二條
未經許可，製造、販賣或運輸子彈者，處一年以上七年以下有期
徒刑，併科新台幣五百萬元以下罰金。
未經許可，轉讓、出租或出借子彈者，處六月以上五年以下有期
徒刑，併科新台幣三百萬元以下罰金。
意圖供自己或他人犯罪之用，而犯前二項之罪者，處三年以上十
年以下有期徒刑，併科新台幣七百萬元以下罰金。
未經許可，持有、寄藏或意圖販賣而陳列子彈者，處五年以下有
期徒刑，併科新台幣三百萬元以下罰金。
第一項至第三項之未遂犯罰之。
